【裁判字號】    98,交聲,191
【裁判日期】    980304
【裁判案由】    聲明異議
【裁判全文】
臺灣彰化地方法院交通事件裁定         98年度交聲字第191號
原處分機關  交通部公路總局臺中區監理所彰化監理站
異  議  人
即受處分人  甲○○
上列受處分人因違反道路交通管理處罰條例案件，對於交通部公
路總局臺中區監理所彰化監理站民國98年1 月14日所為之處分（
原裁決書字號：彰監四字第裁64-BC0000000號）聲明異議，本院
裁定如下：
    主  文
異議駁回。
    理  由
一、按受處分人，不服道路交通管理處罰條例第8 條所定主管機
    關所為之處罰者，得於接到裁決書之翌日起20日內，向管轄
    地方法院聲明異議；又交通法庭認聲明異議不合法律上之程
    式或其異議權已喪失者，應以裁定駁回之，但其不合法律程
    式可以補正者，應先訂期命為補正，逾期不補正者，即予駁
    回，道路交通案件處理辦法第18條、道路交通管理處罰條例
    第87條第1 項分別定有明文。再按法院訴訟當事人在途期間
    標準第4 條第1 款第3 目規定，當事人非居住於處罰機關所
    在之鄉、鎮、市，且非居住於受理聲明異議案件法院之管轄
    區域者，按其居住地地方法院管轄區域內之在途期間日數（
    日數不同者，按最長日數，但臺灣高雄地方法院除居住於東
    沙島、太平島者以30日計外，餘以4 日計），再加受理聲明
    異議案件法院管轄區域之在途期間日數（日數不同者，按最
    長日數），扣除在途期間。
二、異議理由略以：伊對違規事實並不爭執，惟本案舉發通知單
    係以寄存方式送達，經詢家人皆未於民國97年9 月23日至26
    日期間，發現該郵件招領通知單。因寄存送達係將郵件招領
    通知單貼於門首，可能遭不明人士取走、或遭大風吹走，致
    伊無從得知有該舉發通知單之郵寄通知，從而未於期限內繳
    納最低額罰鍰，此寄存送達之疏失造成之損害，實不應由伊
    承擔，為此聲明異議，爰請撤銷原處分，改裁處最低額罰鍰
    新臺幣2,700 元等語。
三、經查：
  (一)本件違規係逕行舉發，舉發機關按已查明之資料填註車牌號
    碼、車輛種類、車主姓名及地址，並於通知單左方駕駛人（
    或行為人）欄加註逕行舉發之文字後，將高雄市政府警察局
    舉發違反道路交通管理事件通知單及違規採證照片2 張向受
    處分人戶籍地址為送達，因無人收受，始改寄存於溪州郵局
    等情，有上開高雄市政府警察局舉發違反道路交通管理事件
    通知單、高雄市政府警察局交通警察大隊送達證書、受處分
    人戶籍查詢資料各1 份可稽。原處分機關於上開通知單寄存
    送達且逾越應到案期限97年10月31日已達60日後，在3 個月
    內依基準表逕行裁決，於法並無不合，合先說明。
  (二)本件原處分機關交通部公路總局臺中區監理所彰化監理站之
    裁決書，已於98年1 月15日向受處分人陳報之應送達處所「
    高雄縣路竹鄉○○路452 號（護理科）」送達，因未獲會晤
    本人，已將文書交與應送達處所之接收郵件人員收受等情，
    有裁決書之送達證書乙紙在卷可稽，原處分機關已為合法送
    達。受處分人如對原處分機關是項裁決不服欲提起異議，依
    照上述說明，其20日之合法提出異議期間即自98年1 月16日
    （即寄存送達之翌日）起算至98年2 月4 日止。另受處分人
    陳報之應送達處所為高雄縣，非於處罰機關即交通部公路總
    局臺中區監理所彰化監理站所在之彰化縣花壇鄉，亦非本院
    之管轄區域彰化縣，依道路交通案件處理辦法第12條及法院
    訴訟當事人在途期間標準第4 條第1 款第3 目，其在途期間
    加計為6 日，是異議人至遲應於98年2 月10日以前提出異議
    ，惟本件異議人遲至98年2 月11日始提起聲明異議，此觀其
    聲明異議書狀上彰化監理站公文收文專用章印文自明，是本
    件聲明異議顯已逾20日異議期間。綜上，異議人之聲明異議
    顯然不合法律上程式，且無從補正，揆諸前揭說明，自應駁
    回異議人之異議。
據上論斷，應依道路交通案件處理辦法第18條前段，裁定如主文
。
中    華    民    國    98    年    3     月    4     日
                        交通法庭  法  官  楊舒嵐
以上正本證明與原本無異。
如不服本裁定，應於裁定送達後5日內，向本院提出抗告狀 (須
附繕本)。
中    華    民    國    98    年    3     月    4     日
                                  書記官  陳如玲


司法院資訊處製作；財團法人民間司法改革基金會備份。
